lecture_04/espa~nol-1.11/espa~nol.aff
flag *D:	# Imperativo enclítico transitivo irregular en subjuntivo
		# y regular en imperativo. Si la forma irregular es la
		# misma en imperativo que en subjuntivo se aplica el flag B

    L O		>	 S		# 'amalo 'amalos
    L O		>	-O, A		# 'amalo 'amala
    L O		>	-O, AS		# 'amalo 'amalas
    L O		>	-O, E		# 'amalo 'amale
    L O		>	-O, ES		# 'amalo 'amales
		# Vd. 2ª y 3ª conjugaci'on irregular en subjuntivo
    [^F] ['A'E'O'U] C E L O >	-CELO, ZCALO	# robust'ecelo robust'ezcalo
    [^F] ['A'E'O'U] C E L O >	-CELO, ZCALOS	# robust'ecelo robust'ezcalos
    [^F] ['A'E'O'U] C E L O >	-CELO, ZCALA	# robust'ecelo robust'ezcala
    [^F] ['A'E'O'U] C E L O >	-CELO, ZCALAS	# robust'ecelo robust'ezcalas
    [^F] ['A'E'O'U] C E L O >	-CELO, ZCALE	# robust'ecelo robust'ezcale
    [^F] ['A'E'O'U] C E L O >	-CELO, ZCALES	# robust'ecelo robust'ezcales
    [^F] ['A'E'O'U] C E L O >	-CELO, ZCANLO	# robust'ecelo robust'ezcanlo
    [^F] ['A'E'O'U] C E L O >	-CELO, ZCANLOS	# robust'ecelo robust'ezcanlos
    [^F] ['A'E'O'U] C E L O >	-CELO, ZCANLA	# robust'ecelo robust'ezcanla
    [^F] ['A'E'O'U] C E L O >	-CELO, ZCANLAS	# robust'ecelo robust'ezcanlas
    [^F] ['A'E'O'U] C E L O >	-CELO, ZCANLE	# robust'ecelo robust'ezcanle
    [^F] ['A'E'O'U] C E L O >	-CELO, ZCANLES	# robust'ecelo robust'ezcanles
    F 'A C E L O >	-CELO, GALO	# satisf'acelo satisf'agalo
    F 'A C E L O >	-CELO, GALOS	# satisf'acelo satisf'agalos
    F 'A C E L O >	-CELO, GALA	# satisf'acelo satisf'agala
    F 'A C E L O >	-CELO, GALAS	# satisf'acelo satisf'agalas
    F 'A C E L O >	-CELO, GALE	# satisf'acelo satisf'agale
    F 'A C E L O >	-CELO, GALES	# satisf'acelo satisf'agales
    F 'A C E L O >	-CELO, GANLO	# satisf'acelo satisf'aganlo
    F 'A C E L O >	-CELO, GANLOS	# satisf'acelo satisf'aganlos
    F 'A C E L O >	-CELO, GANLA	# satisf'acelo satisf'aganla
    F 'A C E L O >	-CELO, GANLAS	# satisf'acelo satisf'aganlas
    F 'A C E L O >	-CELO, GANLE	# satisf'acelo satisf'aganle
    F 'A C E L O >	-CELO, GANLES	# satisf'acelo satisf'aganles
    E N L O	>	-ENLO, 'ENGALO	# tenlo t'engalo
    E N L O	>	-ENLO, 'ENGALOS	# tenlo t'engalos
    E N L O	>	-ENLO, 'ENGALA	# tenlo t'engala
    E N L O	>	-ENLO, 'ENGALAS	# tenlo t'engalas
    E N L O	>	-ENLO, 'ENGALE	# tenlo t'engale
    E N L O	>	-ENLO, 'ENGALES	# tenlo t'engales
    E N L O	>	-ENLO, 'ENGANLO	# tenlo t'enganlo
    E N L O	>	-ENLO, 'ENGANLOS # tenlo t'enganlos
    E N L O	>	-ENLO, 'ENGANLA	# tenlo t'enganla
    E N L O	>	-ENLO, 'ENGANLAS # tenlo t'enganlas
    E N L O	>	-ENLO, 'ENGANLE	# tenlo t'enganle
    E N L O	>	-ENLO, 'ENGANLES # tenlo t'enganles
    I L O	>	-ILO, 'IGALO	# dilo d'igalo
    I L O	>	-ILO, 'IGALOS	# dilo d'igalos
    I L O	>	-ILO, 'IGALA	# dilo d'igala
    I L O	>	-ILO, 'IGALAS	# dilo d'igalas
    I L O	>	-ILO, 'IGALE	# dilo d'igale
    I L O	>	-ILO, 'IGALES	# dilo d'igales
    I L O	>	-ILO, 'IGANLO	# dilo d'iganlo
    I L O	>	-ILO, 'IGANLOS	# dilo d'iganlos
    I L O	>	-ILO, 'IGANLA	# dilo d'iganla
    I L O	>	-ILO, 'IGANLAS	# dilo d'iganlas
    I L O	>	-ILO, 'IGANLE	# dilo d'iganle
    I L O	>	-ILO, 'IGANLES	# dilo d'iganles
    'I C E L O >	-CELO, GALO	# pred'icelo pred'igalo
    'I C E L O >	-CELO, GALOS	# pred'icelo pred'igalos
    'I C E L O >	-CELO, GALA	# pred'icelo pred'igala
    'I C E L O >	-CELO, GALAS	# pred'icelo pred'igalas
    'I C E L O >	-CELO, GALE	# pred'icelo pred'igale
    'I C E L O >	-CELO, GALES	# pred'icelo pred'igales
    'I C E L O >	-CELO, GANLO	# pred'icelo pred'iganlo
    'I C E L O >	-CELO, GANLOS	# pred'icelo pred'iganlos
    'I C E L O >	-CELO, GANLA	# pred'icelo pred'iganla
    'I C E L O >	-CELO, GANLAS	# pred'icelo pred'iganlas
    'I C E L O >	-CELO, GANLE	# pred'icelo pred'iganle
    'I C E L O >	-CELO, GANLES	# pred'icelo pred'iganles
    O N L O	>	-ONLO, 'ONGALO	# ponlo p'ongalo
    O N L O	>	-ONLO, 'ONGALOS	# ponlo p'ongalos
    O N L O	>	-ONLO, 'ONGALA	# ponlo p'ongala
    O N L O	>	-ONLO, 'ONGALAS	# ponlo p'ongalas
    O N L O	>	-ONLO, 'ONGALE	# ponlo p'ongale
    O N L O	>	-ONLO, 'ONGALES	# ponlo p'ongales
    O N L O	>	-ONLO, 'ONGANLO	# ponlo p'onganlo
    O N L O	>	-ONLO, 'ONGANLOS # ponlo p'onganlos
    O N L O	>	-ONLO, 'ONGANLA	# ponlo p'onganla
    O N L O	>	-ONLO, 'ONGANLAS # ponlo p'onganlas
    O N L O	>	-ONLO, 'ONGANLE	# ponlo p'onganle
    O N L O	>	-ONLO, 'ONGANLES # ponlo p'onganles
    'O E L O	>	-ELO, ALO	# r'oelo r'oalo
    'O E L O	>	-ELO, ALOS	# r'oelo r'oalos
    'O E L O	>	-ELO, ALA	# r'oelo r'oala
    'O E L O	>	-ELO, ALAS	# r'oelo r'oalas
    'O E L O	>	-ELO, ALE	# r'oelo r'oale
    'O E L O	>	-ELO, ALES	# r'oelo r'oales
    'O E L O	>	-ELO, ANLO	# r'oelo r'oanlo
    'O E L O	>	-ELO, ANLOS	# r'oelo r'oanlos
    'O E L O	>	-ELO, ANLA	# r'oelo r'oanla
    'O E L O	>	-ELO, ANLAS	# r'oelo r'oanlas
    'O E L O	>	-ELO, ANLE	# r'oelo r'oanle
    'O E L O	>	-ELO, ANLES	# r'oelo r'oanles
    ['A'O] E L O >	-ELO, IGALO	# r'oelo r'oigalo
    ['A'O] E L O >	-ELO, IGALOS	# r'oelo r'oigalos
    ['A'O] E L O >	-ELO, IGALA	# r'oelo r'oigala
    ['A'O] E L O >	-ELO, IGALAS	# r'oelo r'oigalas
    ['A'O] E L O >	-ELO, IGALE	# r'oelo r'oigale
    ['A'O] E L O >	-ELO, IGALES	# r'oelo r'oigales
    ['A'O] E L O >	-ELO, IGANLO	# r'oelo r'oiganlo
    ['A'O] E L O >	-ELO, IGANLOS	# r'oelo r'oiganlos
    ['A'O] E L O >	-ELO, IGANLA	# r'oelo r'oiganla
    ['A'O] E L O >	-ELO, IGANLAS	# r'oelo r'oiganlas
    ['A'O] E L O >	-ELO, IGANLE	# r'oelo r'oiganle
    ['A'O] E L O >	-ELO, IGANLES	# r'oelo r'oiganles
    'O E L O	>	-ELO, YALO	# r'oelo r'oyalo
    'O E L O	>	-ELO, YALOS	# r'oelo r'oyalos
    'O E L O	>	-ELO, YALA	# r'oelo r'oyala
    'O E L O	>	-ELO, YALAS	# r'oelo r'oyalas
    'O E L O	>	-ELO, YALE	# r'oelo r'oyale
    'O E L O	>	-ELO, YALES	# r'oelo r'oyales
    'O E L O	>	-ELO, YANLO	# r'oelo r'oyanlo
    'O E L O	>	-ELO, YANLOS	# r'oelo r'oyanlos
    'O E L O	>	-ELO, YANLA	# r'oelo r'oyanla
    'O E L O	>	-ELO, YANLAS	# r'oelo r'oyanlas
    'O E L O	>	-ELO, YANLE	# r'oelo r'oyanle
    'O E L O	>	-ELO, YANLES	# r'oelo r'oyanles
     V E L O	>	-ELO, 'EALO	# velo v'ealo
     V E L O	>	-ELO, 'EALOS	# velo v'ealos
     V E L O	>	-ELO, 'EALA	# velo v'eala
     V E L O	>	-ELO, 'EALAS	# velo v'ealas
     V E L O	>	-ELO, 'EALE	# velo v'eale
     V E L O	>	-ELO, 'EALES	# velo v'eales
     V E L O	>	-ELO, 'EANLO	# velo v'eanlo
     V E L O	>	-ELO, 'EANLOS	# velo v'eanlos
     V E L O	>	-ELO, 'EANLA	# velo v'eanla
     V E L O	>	-ELO, 'EANLAS	# velo v'eanlas
     V E L O	>	-ELO, 'EANLE	# velo v'eanle
     V E L O	>	-ELO, 'EANLES	# velo v'eanles
     Y E L O	>	-YELO, IGALO	# 'oyelo 'oigalo
     Y E L O	>	-YELO, IGALOS	# 'oyelo 'oigalos
     Y E L O	>	-YELO, IGALA	# 'oyelo 'oigala
     Y E L O	>	-YELO, IGALAS	# 'oyelo 'oigalas
     Y E L O	>	-YELO, IGALE	# 'oyelo 'oigale
     Y E L O	>	-YELO, IGALES	# 'oyelo 'oigales
     Y E L O	>	-YELO, IGANLO	# 'oyelo 'oiganlo
     Y E L O	>	-YELO, IGANLOS	# 'oyelo 'oiganlos
     Y E L O	>	-YELO, IGANLA	# 'oyelo 'oiganla
     Y E L O	>	-YELO, IGANLAS	# 'oyelo 'oiganlas
     Y E L O	>	-YELO, IGANLE	# 'oyelo 'oiganle
     Y E L O	>	-YELO, IGANLES	# 'oyelo 'oiganles
     A Z L O	>	-AZLO, 'AGALO	# hazlo h'agalo
     A Z L O	>	-AZLO, 'AGALOS	# hazlo h'agalos
     A Z L O	>	-AZLO, 'AGALA	# hazlo h'agala
     A Z L O	>	-AZLO, 'AGALAS	# hazlo h'agalas
     A Z L O	>	-AZLO, 'AGALE	# hazlo h'agale
     A Z L O	>	-AZLO, 'AGALES	# hazlo h'agales
     A Z L O	>	-AZLO, 'AGANLO	# hazlo h'aganlo
     A Z L O	>	-AZLO, 'AGANLOS	# hazlo h'aganlos
     A Z L O	>	-AZLO, 'AGANLA	# hazlo h'aganla
     A Z L O	>	-AZLO, 'AGANLAS	# hazlo h'aganlas
     A Z L O	>	-AZLO, 'AGANLE	# hazlo h'aganle
     A Z L O	>	-AZLO, 'AGANLES	# hazlo h'aganles

flag *T:	# Verbos transitivos con gerundio regular
	# INFINITIVO
    [AEI] R	>	LO		# amar amarlo
    [AEI] R	>	LA		# amar amarla
    [AEI] R	>	LE		# amar amarle
    [AEI] R	>	LOS		# amar amarlo
    [AEI] R	>	LAS		# amar amarla
    [AEI] R	>	LES		# amar amarle
	# GERUNDIO
    A R		> -AR, 'ANDOLO		# amar am'andolo
    A R		> -AR, 'ANDOLA		# amar am'andola
    A R		> -AR, 'ANDOLE		# amar am'andole
    A R 	> -AR, 'ANDOLOS		# amar am'andolo
    A R 	> -AR, 'ANDOLAS		# amar am'andola
    A R 	> -AR, 'ANDOLES		# amar am'andole
    E R 	> -ER, I'ENDOLO		# comer comi'endolo
    E R 	> -ER, I'ENDOLA		# comer comi'endola
    E R 	> -ER, I'ENDOLE		# comer comi'endole
    E R 	> -ER, I'ENDOLOS	# comer comi'endolo
    E R 	> -ER, I'ENDOLAS	# comer comi'endola
    E R 	> -ER, I'ENDOLES	# comer comi'endole
    I R 	> -R, 'ENDOLO		# vivir vivi'endolo
    I R 	> -R, 'ENDOLA		# vivir vivi'endola
    I R 	> -R, 'ENDOLE		# vivir vivi'endole
    I R 	> -R, 'ENDOLOS		# vivir vivi'endolo
    I R 	> -R, 'ENDOLAS		# vivir vivi'endola
    I R 	> -R, 'ENDOLES		# vivir vivi'endole
	# IMPERATIVO: 2ª plural.
    [AEI] R	> -R, DLO		# amar amadlo
    [AEI] R	> -R, DLA		# amar amadla
    [AEI] R	> -R, DLE		# amar amadle
    [AEI] R	> -R, DLOS		# amar amadlos
    [AEI] R	> -R, DLAS		# amar amadlas
    [AEI] R	> -R, DLES		# amar amadles
	# Falta el imperativo 2ª singular (acento). Véase flags B y D
